# 新的用工成本结算问题

提问人：kuaijiborden 时间：2019-05-16 09:56:14
经常看网上有一些零散用工形式，通常是劳务介绍所介绍人按照小时计酬的方式，把人介绍到各类公司，尤其是快递公司做一些小时工作，结算方式是按照天结，周结，或者月结。结算的时间越长，给的每小时费用越高一些，这种类型用工，可以不用缴纳各种社会保险，很大程度上降低了用工成本，从惯例上是用工企业先结算钱给劳务介绍所，劳务介绍所再和劳动者结算。
里面产生一个问题，劳务介绍所肯定是收取中间的价差，甚至和企业之间是一个小时 30 元钱，有可能给劳动者说是一个小时 15 元。存在信息不对称的问题。这里想和大家讨论一下，这种信息不对称导致劳务介绍所获得的利润是否合理，是否有一定方法更好的保护劳动者。

回答人：chenyiwei
你的问题是法律问题而不是会计、审计技术问题（虽然在审计中应根据《中国注册会计师审计准则第 1142 号——财务报表审计中对法律法规的考虑》关注相关的法律法规问题，但还是从其对财务报表影响的角度考虑的），建议咨询律师和劳动监察机构。另外，会计上对此类机构的收入确认一般应采用净额法而不是总额法。